Elder Gomes pereira

Data de nascimento: 23/04/1994

Idade: 27 anos **Estado civil:** Solteiro

Endereço: Rua Marcílio Dias, Centro, Valença/BA

Telefone: 77 981310863 **E-mail:** elder.gomespsi@gmail.com

Lattes iD: http://lattes.cnpq.br/7040758307667750

RESUMO

Graduado em Psicologia pela Universidade Federal da Bahia (UFBA). Foi integrante do Núcleo de Investigação Neuropsicológica da Infância e da Adolescência (Neurônia) nos anos de 2015 e 2016. Em 2017 participou como pesquisador do Núcleo de Estudos em Psicologia Organizacional e do Trabalho (NEPOT) onde realizou pesquisas voltadas ao comportamento de Voz e Silencio do trabalhador. É mestrando em Psicologia: Cognição e Comportamento pelo Universidade Federal de Minas Gerais (UFMG), com ênfase em Mensuração e Intervenção em Psicologia. Membro do Laboratório de Processos Cognitivos (LabCog), trabalhando com Terapia Cognitivo-comportamental, Avaliação psicológica e Estatística aplicada à saúde mental.

APTIDÕES E COMPETÊNCIA

- Pesquisador na área da Saúde mental, Personalidade e Economia comportamental.
- Psicoterapeuta Cognitivo-comportamental.
- Conhecimento em análise estatística de dados nos Softwares IBM SPSS e Jamovi.
- Conhecimento em metodologia da pesquisa científica.
- Pensamento inovador e flexível.
- Capacidade de análise e boa comunicação.

EXPERIÊNCIAS



- 2018-2019. Estágio clínico profissionalizante na abordagem Cognitivo-comportamental Serviço de Psicologia Aplicada UFBA IMS/CAT (Carga horária: 442 horas).
- 2017-2019. Auxiliar administrativo Serviço de Psicologia Aplicada UFBA IMS/CAT.
- 2017-2019. Atuação como psicólogo organizacional em formação Empresa Júnior de Nutrição UFBA IMS/CAT (Carga horária: 34 horas).
- 2020. Estágio docente Curso de Psicologia da UFMG (Carga horária: 45 horas).

FORMAÇÃO ACADÊMICA

- Mestrado em andamento em Psicologia: Cognição e Comportamento, na linha de pesquisa:
 Mensuração e Intervenção em Psicologia (UFMG, 2020).
- Graduação concluída em Psicologia com habilitação em Formação de Psicólogo (UFBA, 2015-2020).

FORMAÇÃO COMPLEMENTAR

Projetos de Pesquisa:

- 2015 2016. Efeitos de interação entre variáveis sociofamiliares e cognitivas sobre desempenho escolar de crianças (Carga horária: 832 horas).
- 2017. Comprometimento organizacional, Estilos de Liderança e Centralidade nas redes sociais:
 Construção de um modelo teórico integrado para predizer comportamento de Voz e Silêncio em organizações de trabalho (Carga horária: 184 horas).

Projetos de Extensão:

• 2015 - 2016. Orientação Profissional na rede educacional de Vitória da Conquista (Carga horária: 940 horas).

• 2017 - 2018. Práticas docentes e avaliação de estudantes universitários Conquista (Carga horária: 1020 horas).

Ensino:

• Estágio em docência: organização e ministração da disciplina "Tópicos em Teoria Psicológica Contemporânea: Terapia Cognitivo-Comportamental" (UFMG, 2020; carga horária: 45hs)

Cursos:

- Análises Bi e multivariadas: estatísticas descritivas, análises de correlação, testes t, ANOVA,
 MANOVA, regressão linear simples e múltipla, regressão logística, curva ROC, Qui-quadrado e testes não-paramétricos (Carga horária: 15 horas).
- Treinamento e Reabilitação Cognitiva para Idosos (Carga horária: 4 horas).
- Neuroplasticidade e reabilitação neuropsicológica. (Carga horária: 4 horas).
- Fenomenologia: uma introdução. (Carga horária: 6 horas).
- Behavioral economics applied: digital tools to increase patient engagement (Carga horária: 7 horas).
- Neuroanatomia 3d anatomia do encéfalo (Carga horária: 8 horas).
- Inglês intermediário (Carga horária: 240 horas)

PRODUÇÕES ACADÊMICAS

Artigo completo publicado em periódico

• TEODORO, MAYCOLN LEÔNI MARTINS; ALVARES-TEODORO, JULIANA; PEIXOTO, CAMILA BATISTA; PEREIRA, ELDER GOMES; DINIZ, MARINA LUIZA NUNES; DE FREITAS, SABRINA KELLY PESSOA; RIBEIRO, PRICILA CRISTINA CORREA; GOMES, CRISTIANO MAURO ASSIS; MANSUR-ALVES, MARCELA. Saúde mental em estudantes universitários durante a pandemia de COVID-19. REVISTA FAMÍLIA, CICLOS DE VIDA E SAÚDE NO CONTEXTO SOCIAL, v. 9, p. 372, 2021.

Resumos publicados em anais de congressos

- PEREIRA, E. G.; TEODORO, M. L. M.; PEIXOTO, C. B.; DINIZ, M. L. N.; MANSUR-ALVES, M.; ALVARES-TEODORO, J.; RIBEIRO, P. C. C.; FREITAS, S. K. P.. Saúde mental em adultos nas fases iniciais da pandemia de COVID-19. In: 50° Reunião Anual da Sociedade Brasileira de Psicologia, 2020. RESUMOS DE COMUNICAÇÕES CIENTÍFICAS APRESENTADAS, 2020.
- DINIZ, M. L. N.; TEODORO, M. L. M.; PEREIRA, E. G.; ALVARES-TEODORO, J.; MANSUR-ALVES, M.; RIBEIRO, P. C. C.; BOCARDI, M. B.; FREITAS, S. K. P.; PEIXOTO, C. B.. Efeito da pandemia da covid-19 no sofrimento psicológico de estudantes de pós-graduação: uma análise longitudinal. In: 50° Reunião Anual da Sociedade Brasileira de Psicologia,, 2020. RESUMOS DE COMUNICAÇÕES CIENTÍFICAS APRESENTADAS, 2020.
- BOCARDI, M. B.; TEODORO, M. L. M.; ALVARES-TEODORO, J.; PEIXOTO, C. B.; PEREIRA, E. G.; DINIZ, M. L. N.; RIBEIRO, P. C. C.; MANSUR-ALVES, M.. Impacto da pandemia do covid-19 nas primeiras semanas de isolamento social no Brasil. In: 50° Reunião Anual da Sociedade Brasileira de Psicologia,, 2020. RESUMOS DE COMUNICAÇÕES CIENTÍFICAS APRESENTADAS, 2020.
- FREITAS, S. K. P.; PEREIRA, E. G.; PEIXOTO, C. B.; DINIZ, M. L. N.; TEODORO, M. L. M.; MANSUR-ALVES, M.; ALVARES-TEODORO, J.; RIBEIRO, P. C. C.. Sofrimento Psicológico e Estigmatização de Profissionais de Saúde Durante a Pandemia da COVID-19. In: 50° Reunião Anual da Sociedade Brasileira de Psicologia, 2020. RESUMOS DE COMUNICAÇÕES CIENTÍFICAS APRESENTADAS, 2020.